【裁判字號】    98,交聲,22
【裁判日期】    980409
【裁判案由】    違反道路交通管理處罰條例
【裁判全文】
臺灣宜蘭地方法院交通事件裁定          98年度交聲字第22號
移
異  議  人
即受處分人  甲○○
上列受處分人因違反道路交通管理處罰條例案件，對於交通部公
路總局臺北區監理所宜蘭監理站所為之處分（原處分案號：宜監
字第裁43-Q00000000號），聲明異議，本院裁定如下：
    主  文
異議駁回。
    理  由
一、按汽車駕駛人，行經有燈光號誌管制之交岔路口闖紅燈者，
    處新臺幣（下同）1,800元以上5,400元以下罰鍰，並記違規
    點數3點，道路交通管理處罰條例第53條第1項、第63條第1
    項第3款分別定有明文。
二、本件異議人即受處分人甲○○於民國97年8月13日下午1時24
    分許，騎乘車號LU6-425號機車，行經宜蘭縣礁溪鄉○○路
    ○段133巷口時，於該路口行車管制號誌已轉變為紅燈，表示
    車輛禁止通行，不得超越停止線或進入路口時，猶騎乘其所
    有上開機車闖越紅燈，經宜蘭縣政府警察局礁溪分局礁溪派
    出所警員以受處分人有道揭違規行為而製單舉發。嗣受處分
    人未於應到案日期前提出申訴，原處分機關遂於97年12月5
    日依道路交通管理處罰條例第53條第1項、第63條第1項（漏
    載第3款）之規定，裁處受處分人罰鍰4,500元、並記違規點
    數3點在案。
三、訊據受處分人甲○○就其於前揭時間，騎乘LU6-425號機車
    ，行經上開有燈光號誌管制之路口之事實，均坦認不諱，惟
    辯稱其係因待轉區內並沒有機車也沒有行人，並沒有發生危
    害交通危險之可能，所以才闖紅燈云云。經查，經證人即在
    現場舉發之員警游豐智於本院具結證述：「當時我們值勤，
    燈光號誌是紅燈，有1台機車就闖越直行，我們就示警攔停
    ，告知違規的事實，開立舉發單，舉發單有當場給異議人簽
    收，異議人是闖越133巷路口的紅綠燈號誌，我們看異議人
    違規的地方中間沒有障礙物，視野很清楚」等語明確（見本
    院98年2月10日筆錄），故依證人所述其執勤時所站立之位
    置觀之，其視線並無其他物體遮蔽，對於現場情形自可清楚
    見聞無誤，而證人游豐智已結證說明本件查獲之經過，衡之
    證人游豐智為執行交通勤務之警員，與受處分人並無任何利
    害關係或嫌隙，當無故意誣陷受處分人之理，核與受處分人
    自承有闖紅燈等情相符，是證人游豐智所證，自堪採信為真
    實，故受處分人確實有於前開時、地行經有燈光號誌管制之
    交岔路口闖紅燈之情事等情，自堪以認定。至受處分人雖辯
    稱有確認過待轉區沒有機車也沒有行人，不會有發生交通危
    險之可能云云，然該路口之燈光號誌既為紅燈，即表示該行
    向之車輛不得通行，自不得謂當時路口並無其他車輛通過即
    無發生危險之可能，故受處分人上開辯解，顯屬無據，自不
    足採。
四、綜上所述，本件受處分人闖紅燈之違規行為事證明確，原處
    分機關依道路交通管理處罰條例第53條第1項、第63條第1項
    第3款規定，裁處異議人罰鍰4,500元並記違規點數3點，核
    無違法或不當情形，故本件異議為無理由，應予駁回。
據上論斷，應依道路交通案件處理辦法第19條，裁定如主文。
中    華    民    國    98    年     4    月     9    日
                  交通法庭法  官  鄭貽馨
以上正本證明與原本無異。
如不服本裁定，應於裁定送達後5日內，向本院提出抗告狀。（
應附繕本）
                          書記官  高雪琴
中    華    民    國    98    年    4     月    9     日


司法院資訊處製作；財團法人民間司法改革基金會備份。
